---
title: "Umsatz-Forcasting"
author: "Hicham Harhar"
date: "26 8 2020"
output: html_document
---

```{r setup, include=FALSE}
knitr::opts_chunk$set(echo = TRUE)
```

## Data Visualisation



```{r Data}
Umsatz <- Data %>%
  select(Date,Volume)
head(Umsatz)
```
##Tranferm the Date columne to Date
```{r  Trans }
Umsatz$Date<-as.Date(Umsatz$Date,"%m/%d/%y")
str(Umsatz)
head(Umsatz)
```
### Ein Spalte mit yearmonth kreieren und Order die Date-Spalte
```{r Datum}
Umsatz<-Umsatz%>%
  mutate(Datum=yearmonth(Date),n=length(Volume) )
Umsatz<-Umsatz[ order(Umsatz$Date , decreasing = FALSE ),]
Umsatz
```

### Wochen-Spalte
```{r}
Umsatz<-Umsatz %>% 
  mutate(week = cut.Date(Date, breaks = "1 week", labels = FALSE))


```


### Die relevanten Spalten selektieren, es handelt sich hier um ein monatliche Analyse
```{r select}
Umsatz_month<-Umsatz%>%
  select(Datum,Volume,n)
 
head(Umsatz_month)
```
```{r select}
Umsatz_week<-Umsatz%>%
  select(week,Volume)
Umsatz_week<-aggregate(Umsatz_week["Volume"], by= Umsatz_week["week"], sum)
head(Umsatz_week)

```

### Das Umsatz Groupieren nach Monaten
```{r}
Umsatz_Neu<-aggregate(Umsatz_Neu["Volume"], by=Umsatz_Neu["Datum"], sum)%>%mutate(n=seq_len(length.out = 24))
Umsatz_Neu
```


### Monatliche Umsatz Time Serie 
###Die Autokorrelation zeigt, dass unsere Time serie über kein Residuen verfügt 
### Wir haben ein starken trend
```{r sql}
Umsatz_ts<-ts(Umsatz_Neu$Volume,start = c(2019,1,1),frequency = 12)
plot(Umsatz_ts,col="blue",main="Umsatz-Zeitreihen")
acf(Umsatz_ts)
plot(decompose(Umsatz_ts))

```
#Die rote Farbe stellt das Train_Daten
```{r}
dcmp<-umsatz_train%>%
  model(STL(Volume))%>%
  components()%>%
  select(-.model)
dcmp
dcmp %>%
model(SNAIVE(season_adjust)) %>%
forecast(h=12) %>%
autoplot(dcmp) +
  autolayer(umsatz_test,colour="red")+
ggtitle("Naive forecasts of seasonally adjusted data")

```

### Bildung von Train und Test Daten
```{r Train und Test}
umsatz_train<-tsi_umsatz%>%
  filter(n<= 15)
umsatz_test<-tsi_umsatz%>%
  filter(n>15 )
head(umsatz_train)
```

### Creat a tsibble Data

```{r}
tsi_umsatz<-as_tsibble(Umsatz_Neu,index=Datum, key=NULL)

model_TSLM<-umsatz_train%>%
  model(tslm=TSLM(Volume~Datum))
  model_TSLM%>%
    forecast(h=12)%>%
    autoplot(tsi_umsatz)
gg_tsresiduals(model_TSLM)
report(model_TSLM)
```




### Vergleich zwischen mehrere Modelle
### Die Visualisierung gibt uns eine richtung bei der Modellbildung
```{r}
Umsatz_modell <-umsatz_train %>%
  model(
Seasonal_naive = SNAIVE(Volume),
Naive = NAIVE(Volume),
Drift = RW(Volume ~ drift()),
Mean = MEAN(Volume)
)
Umsatz_for <- Umsatz_modell %>%
forecast(h = 6)
Umsatz_for%>%
  autoplot(umsatz_train, level = NULL) +
  autolayer(umsatz_test,colour="yellow")+
ggtitle("Modell-Prognose") +
xlab("Zeit") + ylab("Umsatz") +
guides(colour = guide_legend(title = "Prognose"))

```


## Regression Methodik Prognose
### Das Modell ist statistik Signifikant
```{r}

fit.beer <-  tslm(Umsatz_ts ~ trend )
fcast <- forecast(fit.beer)
autoplot(fcast) +
  ggtitle("Forecasts of beer production using regression") +
  xlab("Year") + ylab("megalitres")
summary(fit.beer)

```




#### Wir benutzen jetzt eine Trend orientierte Methodik für die Prognise, denn der Trend beeinflusst stark unserer Daten
### fc ist eine normale Holt winter Methodik, während fc2 über angepassten Trend verfügt
```{r}
fc <- holt(Umsatz_ts, h=15)
fc2 <- holt(Umsatz_ts, damped=TRUE, phi = 0.9, h=15)
autoplot(Umsatz_ts) +
  autolayer(fc, series="Holt's method", PI=FALSE) +
  autolayer(fc2, series="Damped Holt's method", PI=FALSE) +
  ggtitle("Forecasts from Holt's method") + xlab("Year") +
  ylab("Air passengers in Australia (millions)") +
  guides(colour=guide_legend(title="Forecast"))
```


### Arima(2,2,3) Model ist optimal für folgende Prognose, wir haben eine P-Value von 12% und ist für unsere Nullhypothese akzeptable mit einem konfidenzintervall von 80%  
```{r}
auto.arima(Umsatz_ts,
           d = 2,
  D = 1,
  stationary = FALSE,
  seasonal = FALSE,
  ic = c("aicc", "aic", "bic"),
  stepwise = TRUE,
  nmodels = 94,
  trace = TRUE,         
           
           )


  model<-arima(x=Umsatz_ts,order=c(2,2,3))
  model%>%
  forecast(h=6)%>%
  autoplot()
  
  summary(model)
  checkresiduals(model)
```















